【裁判字號】    90,上易,582
【裁判日期】    900418
【裁判案由】    傷害等
【裁判全文】
臺灣高等法院高雄分院刑事判決                      九十年度上易字第五八二號
    上  訴  人  台灣高雄地方法院檢察署檢察官
    被      告  甲○○
右上訴人因被告恐嚇案件，不服台灣高雄地方法院八十九年度易字第四四一四號中華
民國八十九年十二月十二日第一審判決（起訴案號：台灣高雄地方法院檢察署八十九
年度偵字第二○○三七號），提起上訴，本院判決如左：
    主  文
上訴駁回。
    理  由
一、公訴意旨略以：被告甲○○因與其兄即告訴人乙○○於民國八十九年八月十六日
    中午十一時四十分許，在高雄縣鳳山市○○路十七號前互毆（傷害部分均由原審
    法院判決不受理確定），心有不甘，乃於八十九年八月十七日上午八時，要其母
    王杜樹蘭至上址向乙○○恐嚇表示：要乙○○前往向其下跪道歉，否則會拿刀來
    剁手剁腳等語，致乙○○心生畏懼，認被告甲○○犯刑法第三百零五條之恐嚇危
    害安全罪嫌云云。
二、公訴人認被告甲○○犯刑法第三百零五條恐嚇危害安全罪嫌，係以告訴人乙○○
    之指述、證人即乙○○之妻王陳秀霞之證詞為論據。訊之被告甲○○堅決否認上
    開恐嚇危害安全犯行。
三、按犯罪事實應依證據認定之，無證據不得推定其犯罪事實；不能證明被告犯罪者
    ，應諭知無罪之判決，刑事訴訟法第一百五十四條、第三百零一條第一項分別定
    有明文。又以被害人之陳述為認定犯罪之依據時，必其陳述並無瑕疵，且就其他
    方面調查，又與事實相符，始能認有證據能力（最高法院六十一年台上字第三○
    九九號判例參照）。
四、經查：
（一）告訴人乙○○固於警訊及偵審中均指稱被告甲○○有於右揭時地，透過其母親
      王杜樹蘭轉述恐嚇稱要其前往向甲○○下跪道歉，否則會拿刀來剁手剁腳，致
      其心生畏懼，並與證人即告訴人之妻王陳秀霞於原審偵審中所述情節相符，惟
      該等情節，業據證人即告訴人與被告二人之母王杜樹蘭於台灣高雄地方法院審
      理時否認在卷（見台灣高雄地方法院八十九年十一月二十八日審判筆錄），衡
      以證人王杜樹蘭於台灣高雄地方法院審理時證稱：「甲○○沒有跟我講要乙○
      ○向甲○○下跪道歉，我沒有去警局做筆錄，我也沒有跟乙○○轉述這樣的話
  」、「甲○○沒有這麼說，我也沒有跟他講，他們打架的事我不知道，我人在
      醫院，事後有跟我講打架的事情，隔日我有去乙○○的家，只是要求他們兄弟
      和好，沒有講甲○○說什麼話」；證人王陳秀霞稱：「當時我婆婆確實是為了
      我們好，叫我們不要爭執」等語（以上均見台灣高雄地方法院八十九年十一月
      二十八日審判筆錄），證人王杜樹蘭既是告訴人乙○○與被告甲○○之母親，
      為了使告訴人乙○○與被告甲○○和好，自無再轉述該等言詞，徒令告訴人與
      被告間磨擦更趨嚴重之理。
（二）況被告甲○○有於八十九年八月十六日中午十一時四十分許，在高雄縣鳳山市
      ○○路十七號前與告訴人乙○○二人發生互毆之情，已據告訴人乙○○於警訊
      及偵審中陳明在卷，而被告甲○○於警訊及台灣高雄地方法院審理時亦不否認
      其與告訴人二人於右揭時地有發生爭執，進而肢體衝突之事實，且據證人王陳
      秀霞、王杜樹蘭分別證稱渠二人係於事後知悉前開衝突，王杜樹蘭並因該衝突
      而於翌日前往乙○○處要求兄弟和好等情在卷，復有大東醫院所出具之告訴人
      、乙○○與甲○○二人之診斷證明書各一紙附卷可稽，自堪信為真實，雙方既
      有不悅在先，自無可期待被告甲○○向其母親陳述此事時，猶可心平氣和，縱
      被告甲○○用語強烈，亦是基於氣憤，尚難認被告甲○○有何恐嚇之犯意，證
      人王陳秀霞既是告訴人乙○○之妻，所述自難期其無迴護告訴人之虞，自難僅
      憑告訴人與其妻之證詞，遽認被告甲○○有公訴人所指之恐嚇犯行，此外，復
      查無其他積極證據，足資證明被告甲○○確有本件之恐嚇犯行，自屬不能證明
      此部分犯罪，就此部分自應為無罪之諭知。
五、原審就此部分，為被告甲○○無罪之諭知，經核尚無不合，檢察官上訴意旨仍執
    前詞，指摘原判決此部分不當，求為有罪之判決，仍未提出確切事証，自無可取
    ，為無理由，應予駁回。
六、被告及告訴人另被訴傷害部分，已經原審判決確定，不另論列，附此明。
據上論斷，應依刑事訴訟法第三百六十八條，判決如主文。
本案經檢察官鄭文貴到庭執行職務。
中    華    民    國      九十      年       四       月     十八   日
                              臺灣高等法院高雄分院刑事第六庭
                                  審判長法官  王憲義
                                        法官  范惠瑩
                法官  陳啟造
右丙本證明與原本無異。
不得上訴。
                                      書記官  劉金萍
中    華    民    國      九十      年       四       月    二十    日
                                                                 Ｊ


司法院資訊處製作；財團法人民間司法改革基金會備份。
